臺灣高雄地方法院刑事判決
111年度交簡字第1925號
公  訴  人  臺灣高雄地方檢察署檢察官
被      告  楊王喜菊


上列被告因公共危險等案件，經檢察官提起公訴（110年度偵字
第24305號），被告自白犯罪，本院認宜以簡易判決處刑（原案
號：111年度交訴字第16號），爰不經通常審理程序，逕以簡易
判決處刑如下：
    主  文
楊王喜菊犯駕駛動力交通工具發生交通事故致人傷害逃逸罪，處
有期徒刑陸月，如易科罰金，以新臺幣壹仟元折算壹日。又犯恐
嚇危害安全罪，處拘役參拾日，如易科罰金，以新臺幣壹仟元折
算壹日。均緩刑貳年，緩刑期間應向公庫支付新臺幣參萬元。
    事實及理由
一、本件犯罪事實及證據，均引用檢察官起訴書之記載（如附件
    ）。證據部分並補充：「被告楊王喜菊於本院審理中之自白
    （見本院交訴卷第25、27頁）」。
二、論罪科刑部分：
  ㈠核被告所為，係犯刑法第185條之4第1項前段之駕駛動力交通
    工具發生交通事故致人傷害而逃逸罪嫌，及同法第305條之
    恐嚇危害安全罪。被告所犯上開2罪間，犯意各別，行為互
    殊，應分論併罰。
　㈡爰以行為人之責任為基礎，審酌被告明知疏未注意闖越紅燈
    直行，致與告訴人李怡汝騎乘機車發生碰撞，造成告訴人受
    有傷害（傷害部分未據告訴），而於發生交通事故後擅行離
    開現場，影響告訴人即時獲得救護之時機，且迄未賠償告訴
    人所受損害，行為實有可議；且經員警通知返回事故現場後
    ，不僅不知悔悟，竟仍以「要把妳打死，我跟妳說（台語）
    」等語恫嚇告訴人，致告訴人因而心生畏懼，尤屬可責。惟
    念及其犯後能於本院審理時坦承犯行，態度尚可，復考量告
    訴人所受傷害為下背部及左側足部挫傷之傷害，傷勢較輕，
    及本件被告犯罪手段、侵害法益之程度、暨其於警詢時自述
    之家庭生活經濟狀況、智識程度（因個人隱私不予揭露，見
    警卷第1頁）等刑法第57條所列一切情形，分別量處如主文
    所示之刑，並各諭知如主文所示易科罰金之折算標準。
三、另，被告前於民國64年間因妨害風化案件，經本院以64年度
    易字第262號判決判處有期徒刑4月確定，於64年3月25日易
    科罰金執行完畢，5年以內未曾再因故意犯罪受有期徒刑以
    上刑之宣告，有臺灣高等法院被告前案紀錄表在卷可考，其
    因一時失慮偶罹刑章，且犯後於本院審理時終知坦承犯行，
    足認被告已有悔意，並參酌本件被告犯罪情節、對於社會危
    害之程度、素行、犯後態度情況，堪認被告為其犯行已付出
    相當代價並獲得教訓，諒經此偵審程序及刑之宣告，應知所
    警惕而無再犯之虞。是認被告上開刑之宣告，以暫不執行為
    適當，爰依刑法第74條第1項第2款規定諭知緩刑2年，以啟
    自新。惟本院斟酌被告因守法觀念薄弱而觸法，且所犯肇事
    逃逸罪及恐嚇危害安全罪，對他人交通安全危害甚大，實不
    宜無條件給予緩刑宣告，為警惕被告日後應審慎行事，避免
    再犯，爰依刑法第74條第2項第4款之規定，命其向公庫支付
    新臺幣3萬元，以觀後效。另若被告未能履行前述義務，而
    情節已達重大者，檢察官得聲請本院撤銷被告緩刑之宣告，
    本院至盼被告能珍惜此次緩刑宣告之機會，記取本案教訓，
    遵期履行附件所示賠償義務，努力改過自新、復歸社會。
四、刑事訴訟法第449條第2項、第3項、第454條第2項，逕以簡
    易判決處刑如主文。
五、如不服本件判決，得自收受送達之日起20日內，向本院提起
    上訴狀，上訴於本院管轄之第二審地方法院合議庭。
中　　華　　民　　國　　111 　年　　10　　月　　31　　日
                          高雄簡易庭  法  官  陳盈吉  
以上正本證明與原本無異。
如不服本判決，應於判決送達之日起20日內向本院提出上訴書狀
。
中　　華　　民　　國　　111 　年　　11　　月　　3 　　日
                                      書記官  鄭人芳
附錄本判決論罪科刑法條：
中華民國刑法第185條之4
駕駛動力交通工具發生交通事故，致人傷害而逃逸者，處6月以
上5年以下有期徒刑；致人於死或重傷而逃逸者，處1年以上7年
以下有期徒刑。
犯前項之罪，駕駛人於發生交通事故致人死傷係無過失者，減輕
或免除其刑。

中華民國刑法第305條
以加害生命、身體、自由、名譽、財產之事恐嚇他人，致生危害
於安全者，處2年以下有期徒刑、拘役或9千元以下罰金。
　　　
附件：
臺灣高雄地方檢察署檢察官起訴書
                                    110年度偵字第24305號
被      告  楊王喜菊  女  76歲（民國00年00月00日生）
                      住○○市○○區○○街000巷00號
                      國民身分證統一編號：Z000000000號 
上列被告因肇事逃逸等案件，業經偵查終結，認應提起公訴，茲
將犯罪事實及證據並所犯法條分敘如下：
        犯罪事實
一、楊王喜菊於民國110年8月18日12時33分許，騎乘車牌號碼00
    0-000號輕型機車沿高雄市三民區建興路由南往北行駛，行
    至該路段與建德路之交岔路口而欲左轉進入建德路時，本應
    注意行車管制號誌顯示為圓形紅燈時，其行向禁止通行，不
    得超越停止線或進入路口，而依當時天候晴、日間有自然光
    線、柏油路面乾燥無缺陷且無障礙物、視距良好，並無不能
    注意之情事，竟疏未注意及此，貿然闖越紅燈進入該路口，
    適有李怡汝騎乘車牌號碼000-000號普通重型機車，自建德
    路由西往東方向行駛左轉進入建興路，雙方因此發生碰撞，
    李怡汝因而受有下背部及左側足部挫傷之傷害（過失傷害部
    分未據告訴）。詎楊王喜菊明知其已發生交通事故致人受傷
    ，竟仍基於駕駛動力交通工具發生交通事故致人傷害而逃逸
    之犯意，未採取救護或其他必要措施，亦未留下年籍資料及
    任何聯絡方式，即逕自騎車離開現場。嗣李怡汝報警處理後
    ，楊王喜菊隨即接獲員警通知而返回現場，楊王喜菊竟又基
    於加害他人身體、生命之恐嚇犯意，對李怡汝恫稱：「要把
    妳打死，我跟妳說（台語）」等語，使李怡汝心生畏懼，致
    生危害於安全。
二、案經李怡汝訴由高雄市政府警察局三民第二分局報告偵辦。
        證據並所犯法條
一、證據清單暨待證事實    
編號        證據名稱   待證事實 1 被告楊王喜菊於警詢及偵查中之供述 （被告固坦承有於上揭時間、地點騎乘機車與告訴人李怡汝發生碰撞，且未待員警到場前即離開現場等節，惟否認有何駕駛動力交通工具發生交通事故致人傷害而逃逸及恐嚇危害安全之犯行，辯稱：發生碰撞後，我有看到告訴人沒有受傷，也沒什麼事，因為我還要回家吃藥，所以我就離開現場；我回到現場後，因為告訴人一直瞪我，所以我才說「如果妳是我的小孩或孫子，我就把妳打死」，但我不是要恐嚇她云云。） 被告有於上開時間、地點與告訴人發生交通事故之事實。 2 告訴人李怡汝於警詢中之指訴 證明被告於發生上揭交通事故後，未待員警到場處理即行離去；被告回到現場後，又向告訴人恫嚇之事實。 3 天主教聖功醫療財團法人聖功醫院診斷證明書 證明告訴人受有犯罪事實所載傷勢之事實。 4 高雄市政府警察局三民第二分局道路交通事故現場圖、調查報告表（一）、（二）-1、談話紀錄表、肇事人自首情形紀錄表、疑似道路交通事故肇事逃逸追查表各1份、現場照片33張 證明被告就發生上揭交通事故有所過失，且事發後未停等於現場逕自離去之事實。 5 現場影片（檔案名稱：[CH15] 0000-00-00 00.30.00.mp4、IMG_3127.mp4、IMG_3133.mp4）暨畫面翻拍照片7張 證明被告就發生上揭交通事故有所過失，且有向告訴人恫稱「要把妳打死，我跟妳說（台語）」之事實。 
二、核被告所為，係犯刑法第185條之4第1項前段之駕駛動力交
    通工具發生交通事故致人傷害而逃逸罪嫌、第305條之恐嚇
    危害安全罪嫌，又被告所犯上開2罪間，犯意各別，行為互
    殊，請予分論併罰。
三、依刑事訴訟法第251條第1項提起公訴。
    此  致
臺灣高雄地方法院
中　　華　　民　　國　 110　　年　　12　　月　　14　　日
                              檢  察  官  高  永  翰
上正本證明與原本無異
中　　華　　民　　國　 110　　年　　12　　月　　21　　日
                              書  記  官  陳  乃  維

所犯法條：
中華民國刑法第185條之4(肇事遺棄罪)：
駕駛動力交通工具肇事，致人死傷而逃逸者，處1年以上7年以下
有期徒刑。

中華民國刑法第305條(恐嚇危害安全罪)：
以加害生命、身體、自由、名譽、財產之事恐嚇他人，致生危害
於安全者，處2年以下有期徒刑、拘役或9千元以下罰金。